【裁判字號】    98,訴,496
【裁判日期】    980331
【裁判案由】    違反電信法等
【裁判全文】
臺灣臺中地方法院刑事判決               98年度訴字第496號
公  訴  人  臺灣臺中地方法院檢察署檢察官
被      告  甲○○
上列被告因違反電信法等案件，經檢察官提起公訴（97年度偵字
第22430號）後，聲請依協商程序判決，本院於中華民國98年3月
31日上午11時，在本院第五法庭宣示判決，出席職員如下：
      法  官  唐光義
      書記官  黃聖心
法官起立朗讀判決主文、犯罪事實要旨、處罰條文，及告以上訴
限制、期間並提出上訴狀之法院，且諭知記載其內容：
一、主    文：
    甲○○行使偽造準私文書，足以生損害於公眾及他人，累犯
    ，處有期徒刑參月，如易科罰金，以新台幣壹仟元折算壹日
    ；又意圖為自己不法之利益，以有線方式，盜用他人電信設
    備通信，累犯，處有期徒刑參月，如易科罰金，以新台幣壹
    仟元折算壹日；又竊盜，累犯，處拘役伍拾玖日，如易科罰
    金，以新台幣壹仟元折算壹日。有期徒刑部分應執行有期徒
    刑伍月，如易科罰金，以新台幣壹仟元折算壹日。
二、犯罪事實要旨：
    甲○○前於民國91年間，因恐嚇取財案件，經臺灣高等法院
    臺中分院於92年6月3日，以92年度上訴字第674號判處有期
    徒刑10月、緩刑4年確定；復於94年間，因竊盜案件，經本
    院於95年5月10日，以95年中簡字第840號判處有期徒刑4月
    確定，嗣並經撤銷前案緩刑宣告後，接續執行，於96年5月
    26日因縮短刑期執行完畢。詎仍不知悔改，復意圖為自己不
    法之所有或不法利益；分別於（一）96年10月間某日，利用
    帶其女友郭昭儀多次進出友人陳禺亨位在臺中市○○區○○
    路4段274號2樓住處機會，以徒手方式，竊取陳禺亨之母親
    吳芀儒放置於房間衣櫃內之金戒指、項鍊、耳環及手錶等物
    。得手後，將金飾等變賣現金花用，手錶則藏放在其臺中市
    北屯區○○路○段139之1號住處。（二）復於96年11月7日凌
    晨4時21分許與同日凌晨4時38分許，趁吳芀儒及陳禺亨不注
    意之際，接續2次以吳芀儒上揭住處之電腦設備撥接上網連
    結網際網路後，未經乙○○、吳芀儒等人之同意或授權，擅
    將乙○○之身分證字號「Ｚ000000000」及吳芀儒住處「00-0
    0000000」電話號碼等資料輸入後，向智冠科技股份有限公
    司消費購買My Card遊戲點數各1000點，表示乙○○向智冠
    科技股份有限公司確認上開交易，足以生損害於乙○○、吳
    芀儒本人及中華電信股份有限公司、智冠科技股份有限公司
    之控管與對於電子商務業務管理之正確性。且致智冠科技股
    份有限公司陷於錯誤，誤信係乙○○本人上網訂購商品，而
    寄送價值共計新台幣（下同）2000元之遊戲點數予甲○○使
    用。（三）再於同年11月、12月間之不詳時間，多次利用進
    出吳芀儒之上揭住處機會，盜撥使用吳芀儒所有之00-00000
    000號電話，接續以此方式盜用該電話門號，使中華電信股
    份有限公司誤為原承租人所使用，任其免費使用該電話門號
    ，取得共計約1萬5、6000元通話費之不法利益。嗣因吳芀儒
    收受電話帳單後發現有異常費用及要戴用金戒指時發現遭竊
    ，始報警循線查知上情，並在甲○○之住處，起出錶1只（
    已發還）。
三、處罰條文：
    電信法第56條第1項，刑法第11條、第216條、第220條、第2
    10條、第339條第1項、第320條第1項、第55條、第47條第1
    項、第41條第1項、第51條第5款，刑法施行法第1條之1。
四、協商判決除有刑事訴訟法第454條之4第1項第1款於本訊問程
    序終結前，被告撤銷協商合意或檢察官撤回協商聲請者；第
    2款被告協商之意思非出於自由意志者；第4款被告所犯之罪
    非第455條之2第1項所定得以協商判決者；第6款被告有其他
    較重之裁判上一罪之犯罪事實者；第7款法院認應諭知免刑
    或免訴、不受理者情形之一，及違反同條第2項「法院應於
    協商合意範圍內為判決；法院為協商判決所科之刑，以宣告
    緩刑或二年以下有期徒刑、拘役或罰金為限」之規定者外，
    不得上訴。
五、如有上開可得上訴情形，得自收受宣示判決筆錄送達之日起
    10日內，向本院提出上訴書狀，上訴於第二審法院。
中    華    民    國    98    年    3     月    31    日
                  刑事第五庭   法  官 唐光義
上開宣示判決筆錄正本證明與原本無誤
                               書記官 黃聖心
中    華    民    國    98    年    3     月    31    日
附錄論罪科刑法條
中華民國刑法第216條
（行使偽造變造或登載不實之文書罪）
行使第 210 條至第 215 條之文書者，依偽造、變造文書或登載
不實事項或使登載不實事項之規定處斷。
中華民國刑法第220條
（準文書）
在紙上或物品上之文字、符號、圖畫、照像，依習慣或特約，足
以為表示其用意之證明者，關於本章及本章以外各罪，以文書論
。
錄音、錄影或電磁紀錄，藉機器或電腦之處理所顯示之聲音、影
像或符號，足以為表示其用意之證明者，亦同。
中華民國刑法第210條
（偽造變造私文書罪）
偽造、變造私文書，足以生損害於公眾或他人者，處 5 年以下有
期徒刑。
中華民國刑法第339條
（普通詐欺罪）
意圖為自己或第三人不法之所有，以詐術使人將本人或第三人之
物交付者，處 5 年以下有期徒刑、拘役或科或併科 1 千元以下
罰金。
以前項方法得財產上不法之利益或使第三人得之者，亦同。
前二項之未遂犯罰之。
中華民國刑法第320條
（普通竊盜罪、竊佔罪）
意圖為自己或第三人不法之所有，而竊取他人之動產者，為竊盜
罪，處 5 年以下有期徒刑、拘役或 5 百元以下罰金。
意圖為自己或第三人不法之利益，而竊佔他人之不動產者，依前
項之規定處斷。
前二項之未遂犯罰之。


司法院資訊處製作；財團法人民間司法改革基金會備份。
